【裁判字號】    97,上易,123
【裁判日期】    970320
【裁判案由】    竊盜
【裁判全文】
臺灣高等法院高雄分院刑事判決         97年度上易字第123號
上  訴  人  臺灣高雄地方法院檢察署檢察官
上  訴  人
即  被  告  乙○○
上列上訴人因被告竊盜案件，不服臺灣高雄地方法院96年度易字
第415 號中華民國96年10月31日第一審判決（起訴案號：臺灣高
雄地方法院檢察署95年度偵字第29835 號），提起上訴，本院判
決如下：
    主  文
原判決撤銷。
乙○○犯竊盜罪，累犯，處拘役肆拾日，如易科罰金，以新臺幣
壹仟元折算壹日；減為拘役貳拾日，如易科罰金，以新臺幣壹仟
元折算壹日。
    事  實
一、乙○○前因偽造文書案件，於民國92年間經法院判處有期徒
    刑4 月確定，已於93年7 月1 日縮短刑期執行完畢。竟不知
    警惕，復意圖為自己不法之所有，於95年11月10日下午3 時
    43分許，在高雄市三民區○○○路417 號7-11便利商店內，
    趁無人注意之機，徒手竊取該店陳列販售之「彭彭香浴乳」
    1 瓶、「活益比菲多」1 瓶、「模範生點心麵」2 包、「快
    乾膠」1 瓶、「原味覺醒餅乾」1 包、「蘇菲衛生棉」1 包
    ，總計價值新台幣（下同）378 元，得手後藏置於已有之購
    物袋內。其後，乙○○再從店內拿取「朝鮮調味海苔」1 包
    、「青箭口香糖」1 條、「麗仕香皂」1 塊至櫃臺結帳，正
    欲離去時，經店長甲○○發現乙○○之購物袋露出2 包尚未
    結帳之「模範生點心麵」，遂上前詢問，且經盤點後確認該
    2 包「模範生點心麵」係店內之物品，乃請乙○○將購物袋
    打開，始發現尚有「彭彭香浴乳」1 瓶、「活益比菲多」1
    瓶、「快乾膠」1 瓶、「原味覺醒餅乾」1 包、「蘇菲衛生
    棉」1 包被竊取，因而報警處理。
二、案經高雄市政府警察局三民第一分局報請臺灣高雄地方法院
    檢察署檢察官偵查起訴。
    理  由
一、上訴人即被告乙○○（下稱被告）於事實欄所載時、地竊取
    事實欄所載物之情，業據證人即超商店長甲○○於偵查中結
    證明確，復有「彭彭香浴乳」1 瓶、「活益比菲多」1 瓶、
    「模範生點心麵」2 包、「快乾膠」1 瓶、「原味覺醒餅乾
    」1 包、「蘇菲衛生棉」1 包扣案可佐及贓物認領保管單1
    紙、現場監視器翻拍照片4 張、扣押物品照片1 張附卷可稽
    。又被告亦陳述上情在卷，核與上開各證據相符，被告之自
    白即堪信為真正。從而，被告竊盜犯行，事證明確，堪以認
    定。
二、核被告所為，係犯刑法第320 條第1 項之竊盜罪。又被告前
    因偽造文書案件，於92年間經法院判處有期徒刑4 月確定，
    已於93年7 月1 日縮短刑期執行完畢，有臺灣高等法院被告
    前案紀錄表在卷可稽，其於有期徒刑執行完畢後5 年之內，
    故意再犯本件有期徒刑以上之罪，應依刑法第47條第1 項之
    規定論以累犯，並加重其刑。
三、原審以被告事證明確，予以論罪科刑，固非無見。惟查：(一)
    被告於本院已坦承犯行，犯罪後態度尚屬良好，又被告竊取
    物品價值為378 元，亦經被害人領回，造成被害人損害輕微
    ，原判決未及審酌被告坦承犯行之犯後態度，量刑有期徒刑
    4 月，尚屬未當。(二)原判決諭知易科罰金之折算標準，然據
    上論結欄未引用刑法第41條第1 項，亦有疏漏。被告上訴意
    旨以原判決量刑過重，即有理由，檢察官上訴意旨指摘原判
    決量刑過輕，雖無理由，仍應由本院將原判決撤銷改判。爰
    審酌被告有事實欄所載前科，竟不知警惕，再有本件竊盜犯
    行，雖有不當，然被告已坦承犯行，犯罪後態度尚屬良好，
    且被告竊取物品價值為378 元，亦經被害人領回，造成被害
    人損害輕微等一切情狀，量處如主文所示之宣告刑，並諭知
    易科罰金之折算標準。再被告犯罪行為時間係在96年4 月24
    日以前，合於減刑條件，應依中華民國96年罪犯減刑條例第
    2 條第1 項第3 款規定減刑如主文所示減得之刑，並諭知易
    科罰金之折算標準。
據上論結，應依刑事訴訟法第369 條第1 項前段、第364 條、第
299 條第1 項前段，刑法第320 條第1 項、第47條第1 項、第41
條第1 項，刑法施行法第1 條之1 ，中華民國九十六年罪犯減刑
條例第2 條第1 項第3 款、第7 條，判決如主文。
本案經檢察官林敏惠到庭執行職務。
中    華    民    國    97    年    3     月    20    日
                  刑事第八庭    審判長法  官   李炫德
                                      法  官   陳志銘
                                      法  官   郭玫利
以上正本證明與原本無異。
不得上訴。
中    華    民    國    97    年    3     月    20    日
                                      書記官   楊茱宜
附錄本件判決論罪科刑法條
刑法第320條第1項：
意圖為自己或第三人不法之所有，而竊取他人之動產者，為竊盜
罪，處5 年以下有期徒刑、拘役或 5 百元以下罰金。


司法院資訊處製作；財團法人民間司法改革基金會備份。
